【裁判字號】    98,審訴,488
【裁判日期】    981118
【裁判案由】    違反毒品危害防制條例
【裁判全文】
臺灣新竹地方法院刑事宣示判決筆錄     98年度審訴字第488號
公  訴  人  臺灣新竹地方法院檢察署檢察官
被      告  甲○○
                    弄7號
指定辯護人  本院公設辯護人林建和
上列被告因違反毒品危害防制條例案件，檢察官提起公訴（98年
度毒偵字第798號）後，聲請改依協商程序而為判決，本院於中
華民國98年11月18日下午4時，在本院刑事第十一法庭宣示判決
，出席職員如下：
                審判長法  官  劉兆菊
                      書記官  林兆嘉
                      通  譯  邱立杰
法官起立朗讀判決主文、犯罪事實要旨、處罰條文，及告以上訴
限制、期間並提出上訴狀之法院，且諭知記載其內容：
一、主  文：
    甲○○施用第一級毒品，累犯，處有期徒刑柒月。又施用第
    二級毒品，累犯，處有期徒刑玖月。應執行有期徒刑壹年貳
    月。
二、犯罪事實要旨：
（一）進寶前於民國86年間，因違反麻醉藥品管理條例案件，
      經臺灣高等法院於87年1 月23日以86年度上易字第8745號
      判決判處有期徒刑7 月確定；又於87年間，因違反藥事法
      案件，經本院於88年6月21日以87年度訴字第247號判決判
      處有期徒刑1年2月確定；上揭2 罪經本院於88年11月17日
      以88年度聲字第1187號裁定定應執行刑有期徒刑1年7月確
      定。另於88年間，因竊盜案件，經本院於88年6 月29日以
      88年度易字第457號判決判處有期徒刑5月確定。再於同年
      間，因施用毒品案件，經本院於89年6 月23日以89年度易
      字第241號判決判處有期徒刑8月確定。復於同年間，因竊
      盜案件，經本院於90年7 月30日以88年度易字第1163號判
      決判處有期徒刑2年8月確定。上揭2 罪，經本院於90年11
      月19日以90年度聲字第1253號裁定定其應執行刑有期徒刑
      3年2月確定。上揭各罪經接續執行，於92年8月6日縮短刑
      期假釋付保護管束出監。又於93年間，因施用毒品案件，
      經本院於93年2 月27日以93年度竹北簡字第37號判決判處
      有期徒刑6 月確定。嗣經撤銷上開假釋，尚餘殘刑有期徒
      刑1年1月又23日，並接續執行上開有期徒刑6 月，甫於94
      年9 月30日縮刑期滿執行完畢。又於93年間，因搶奪及妨
      害自由案件，經本院於94年11月11日以93年度訴字第589
      號判決分別判處有期徒刑10月、6 月確定；復於94年間，
      因竊盜案件，經本院於95年2月8 日以94年度易字第393號
      判決判處有期徒刑6 月確定；再於95年間，因施用毒品案
      件，經臺灣高等法院於95年7月11日以95年度上易字第893
      號判決判處有期徒刑7 月確定；另於同年間，因竊盜案件
      ，經本院於95年8月15日以95年度易字第319號判決判處有
      期徒刑1年6月確定；又再於同年間，因施用毒品案件，經
      本院於98年11月17日以95年度易字第541 號判決判處有期
      徒刑8 月確定；上開各案件經本院於96年10月31日以96年
      度聲減字第769 號裁定分別減其宣告刑2 分之1 ，並各定
      其應執行刑及經接續執行後，甫於97年11月4 日縮刑期滿
      執行完畢。
（二）又進寶前於87年間，因施用毒品案件，經本院於87年10
      月13日以87年度毒聲字第729 號裁定送觀察、勒戒後，認
      無繼續施用毒品之傾向，於87年12月10日執行完畢釋放，
      並由臺灣新竹地方法院檢察署檢察官於同日以87年度偵字
      第5108號為不起訴處分確定；又於88年間，因施用毒品案
      件，經本院於88年3月25日以88年度毒聲字第558號裁定送
      觀察、勒戒後，認無繼續施用毒品之傾向，於88年5月5日
      執行完畢釋放，並由臺灣新竹地方法院檢察署檢察官於88
      年5 月11日以88年度偵字第1207號及1741號為不起訴處分
      確定。再於88年間，因3 犯施用毒品案件，經本院於88年
      12月16日以88年度毒聲字第2614號裁定令入戒治處所施以
      強制戒治，於89年7 月10日再以89年度毒聲字第1744號裁
      定停止戒治，所餘戒治期間付保護管束出所，而於90年1
      月26日保護管束期滿未經撤銷視為執行完畢；刑責部分，
      則經本院於89年6月23日以89年度易字第241號判決判處有
      期徒刑8月確定。復於93年間，因4犯施用毒品案件，經本
      院於93年2 月27日以93年度竹北簡字第37號判決判處有期
      徒刑6月確定；另於95年間，再因5犯施用第二級毒品案件
      ，經臺灣高等法院於95年7月11日以95年度上易字第893號
      判決處有期徒刑7月確定；又再於95年間，因6犯施用毒品
      案件，經本院於95年11月17日以95年度易字第541 號判決
      判處有期徒刑8月確定。
（二）詎甲○○仍不知悔改，於前開強制戒治執行完畢釋放出所
      5 年內，再因施用毒品案件經追訴及刑之執行完畢後，復
      基於施用第一級毒品海洛因之犯意，於98年2 月11日下午
      4 時5 分許採尿往前回溯26小時內之某不詳時間，在友人
      鍾添龍位於新竹縣新埔鎮○○路黎頭山段358 巷1 號之住
      處，以將海洛因摻入香菸內點燃後吸取煙霧之方式，非法
      施用第一級毒品海洛因1 次；另基於施用第二級毒品甲基
      安非他命（起訴書誤載為安非他命）之犯意，於98年2 月
      11 日 下午4 時5 分許採尿往前回溯96小時內之某不時間
      ，同在友人鍾添龍之上開住處，以將甲基安非他命置於吸
      食器（未扣案）內燒烤後吸取煙霧之方式，非法施用第二
      級毒品甲基安非他命1 次。嗣於98年2 月11日下午2 時40
      分許，甲○○與丘育泉（經臺灣新竹地方法院檢察署檢察
      官另案偵辦中）等人在新竹縣新埔鎮○○路犁頭山段358
      巷1號 處所內為警持搜索票查獲，並扣得丘育泉所有之第
      一級毒品海洛因6 包（總毛重1.65公克）、第二級毒品甲
      基安非他命1 包（毛重0.22公克），經警採集甲○○尿液
      送驗呈嗎啡、安非他命、甲基安非他命陽性反應，始悉上
      情。
（三）案經新竹縣政府警察局竹北分局報告臺灣新竹地方法院檢
      察署檢察官偵查起訴後，經檢察官聲請認罪協商判決，由
      本院合議庭裁定由受命法官獨任改依協商程序而為判決。
三、處罰條文：
    毒品危害防制條例第10條第1項、第2項，刑法第11條前段、
    第47條第1項、第51條第5款。
四、不另為沒收銷燬之諭知：為警所扣得之第一級毒品海洛因6
    包（總毛重1.65公克）、第二級毒品甲基安非他命1包（毛
    重0.22公克），被告甲○○堅詞否認係伊所有之毒品，且依
    卷證資料所示難認係被告甲○○所有之毒品，均爰不另為沒
    收銷燬之諭知，附此敘明。
五、協商判決除有刑事訴訟法第455條之4第1項第1款於本訊問程
    序終結前，被告撤銷協商合意或檢察官撤回協商聲請者；第
    2款被告協商之意思非出於自由意志者；第4款被告所犯之罪
    非第455條之2第1項所定得以協商判決者；第6款被告有其他
    較重之裁判上一罪之犯罪事實者；第7 款法院認應諭知免刑
    或免訴、不受理者情形之一，及違反同條第2 項「法院應於
    協商合意範圍內為判決；法院為協商判決所科之刑，以宣告
    緩刑或2 年以下有期徒刑、拘役或罰金為限」之規定者外，
    檢察官與被告均不得上訴。
六、如有前項得上訴之情形，得自收受宣示判決筆錄送達之日起
    10日內，向本院提出上訴書狀，上訴於第二審法院。
本案經檢察官洪期榮到庭執行職務。
中    華    民    國    98    年    11    月    18    日
                    刑事第九庭  書  記  官  林兆嘉
                                審判長法官  劉兆菊
以上筆錄正本係照原本作成。
中    華    民    國    98    年    11    月    18    日
                                書  記  官  林兆嘉
附錄本案論罪科刑法條全文：
毒品危害防制條例第10條
施用第一級毒品者，處6月以上5年以下有期徒刑。
施用第二級毒品者，處3年以下有期徒刑。


司法院資訊處製作；財團法人民間司法改革基金會備份。
